# 问题 1-1-11（具有政府融资平台性质的公司投资建设具有公益性的基础设施的会计处理）

提问人：nenhui 时间：2016-04-29 09:44:36
问题 1-1-11（具有政府融资平台性质的公司投资建设具有公益性的基础设施的会计处 理）中：这类基础设施属于不能为融资平台公司带来未来经济利益的公益性基础设施，但其 建造成本已经由政府通过财政拨款的形式按照实际成本全额负担，只是以融资平台公司的名 义投资建设，后续的管护、改扩建、重建等支出也可以由政府全额负担的，则融资平台公司 在其中所起的作用只是代建和代管，这些设施本身不符合融资平台公司的资产定义。此时， 融资平台公司仅需在账面上反映出收到财政拨款和从拨款中支出建造款项的过程，而无需在 账内将该设施确认为本企业的固定资产，也无需将拨款确认为资本公积，只需在项目竣工验 收后按规定程序核销该拨款即可。融资平台公司的会计核算不应导致固定资产和资本公积两 者同时虚增。 问题来了：区财政专项应付款拨入某公司资金加上企业借款资金形成房产，并将该房产权属办理到该公司名下，实际使用并不能由该公司控制，该房产被政府或机关事业单位使用，在这种情况，如何进行账务处理，是否要确认资产、资本公积?（财政文件已明确作为资本公积处理?） 追问：对于这类预期不会给企业带来经济利益，不能直接或者间接导致企业现金和现金等价物流入的资产如何处理?（国有企业常见）

回答人：chenyiwei
严格来说，不符合资产定义，不能确认为被审计单位的资产，对应的权益增加也不能确认。
《财政部 发展改革委 人民银行 银监会关于制止地方政府违法违规融资行为的通知》（财预[2012]463号）： 　　三、加强对融资平台公司注资行为管理 　　地方政府对融资平台公司注资必须合法合规，不得将政府办公楼、学校、医院、公园等公益性资产作为资本注入融资平台公司。严格执行《土地管理法》等有关规定，地方政府将土地注入融资平台公司必须经过法定的出让或划拨程序。以出让方式注入土地的，融资平台公司必须及时足额缴纳土地出让收入并取得国有土地使用证；以划拨方式注入土地的，必须经过有关部门依法批准并严格用于指定用途。融资平台公司经依法批准利用原有划拨土地进行经营性开发建设或转让原划拨土地使用权的，应当按照规定补缴土地价款。地方各级政府不得将储备土地作为资产注入融资平台公司，不得承诺将储备土地预期出让收入作为融资平台公司偿债资金来源。

提问人：nenhui 时间：2016-05-03 10:21:15
谢谢陈版的解答。 我的话没有说清楚，上述资金形成的房屋有些是出让地上的建筑物，有些是划拨地上的建筑物，出让地上的房屋不是一栋单独的建筑，而是某商业楼的一层，划拨地上的房屋有些是单独一楼，有些不是，房地证权属办在该公司名下，这时，是否应计入“其他非流动资产”，是否需要计提折旧（外单位使用）?

回答人：chenyiwei
出让地上建筑物如果明确用于出租的，可以计入投资性房地产；划拨地上房屋应确认为固定资产。固定资产应计提折旧。

提问人：nenhui 时间：2016-05-04 11:29:45
1 、出让地上房屋未明确是出租，行政命令； 2 、划拨房屋及土地（土地性质是划拨地），评估入账做资本公积，这时划拨地上房屋出租是否列入投资性房地产（房屋列入投资性房地产还能接受，土地是划拨地是否列入投资性房地产）； 3 、与公司生产经营无关资产如何列报。

回答人：chenyiwei
1 、未明确用于出租的房屋不能作为投资性房地产。 2 、划拨地上的房屋建筑物不能出售，不符合投资性房地产需可单独出售的条件，即使用于出租，也不能作为投资性房地产。

提问人：2009masq 时间：2017-03-17 21:37:44
审过政府融资平台--资产投资公司,您有个回复， 1 、这类公司帐面上的资产很多是不能向使用者收费的公益性市政基础设施（如市政道路等），也不符合BT、BOT等会计模式的适用条件。此时这类基础设施是否符合会计准则对于资产的定义和确认条件；如果符合的，是否需要计提折旧或摊销。 2 、这类公司的财政补贴的会计处理。 3 、作为融资平台，对债务的会计处理是否符合《地方政府融资平台公司公益性项目债务核算暂行办法》； 4 、债务的举借、还本付息是否符合《国务院关于加强地方政府融资平台公司管理有关问题的通知》、《财政部 发展改革委 人民银行 银监会关于贯彻国务院关于加强地方政府融资平台公司管理有关问题的通知相关事项的通知》等规定。 这类公司经常受到政府给予的资金，有的做补贴收入，有的做资本公积，有的做长期应付款，陈老师，这类资金收到时政府没有明确的说明，所以我们如何确认处理？

回答人：chenyiwei
结合具体情况分析。首先排除需要偿还的资金，确认负债；其次对于无需偿还的资金则需进一步区分款项性质，是否属于政府购买服务或者对特定费用性支出的补偿等。举办方投入的资金一般计入资本公积。

提问人：2009masq 时间：2017-03-18 10:43:43
陈老师，政府融资平台--资产投资公司我审计时我拿不准的是， 对于地方政府融资平台公司非公益性项目的会计核算，我们是按会计准则进行处理，对于地方政府融资平台公司公益性项目的会计核算，我们是按您提到的《地方政府融资平台公司公益性项目债务核算暂行办法》进行处理？这样理解是否准确？

回答人：chenyiwei
也可以，但需在财务报表编制基础中，对公益性项目采用的特殊编制基础予以特别说明。对于公益性项目的特殊编制基础影响重大的，应考虑将该报表作为特殊编制基础的财务报表。

提问人：2009masq 时间：2017-03-18 12:16:01
看到这样的帖子，地方政府融资平台转贷业务中，应收的利息和应支付银行的利息是否在报表中体现？ 您的回复为： 这两者应当分别列报，不能抵销后以净额列报。应支付给银行的利息，债权人是银行；应向用款单位收取的利息，债务人是用款单位。这两笔款项不可能以净额结算的，融资平台公司也不可能在用款单位未向其支付利息的情况下就不向银行支付贷款利息，所以事实上起到了用款单位的担保作用，承担了来源于用款单位的信用风险。 老师，“融资平台公司也不可能在用款单位未向其支付利息的情况下就不向银行支付贷款利息”您这句话是否写错了，应为“融资平台公司也不可能在用款单位未向其支付利息的情况下就向银行支付贷款利息”，如是正确，则应支付给银行的利息，债权人是银行；应向用款单位收取的利息，债务人是用款单位。又怎么理解？

回答人：chenyiwei
我这句话并没有写错吧。

提问人：呼叫帮助 时间：2018-03-15 18:27:40
A企业为政府平台公司，主营业务为该地城市建设、保障房建设，建设完成之后与政府进行结算，A企业发生的相关支出计入在建工程，与政府结算时将在建工程结转成本，请问，发生的工程成本记入在建工程是否合适，是否应将其调整至存货科目，另外，该工程支出在现金流量表列示为购买商品、接受劳务支付的现金，还是列示为购买固定资产、长期资产支付的现金？ chenyiwei回复 从你说的持有目的看，不符合固定资产的定义，应确认为存货较妥当。相应地，该工程支出在现金流量表列示为购买商品、接受劳务支付的现金。
陈版既然不符合资产的定义，可为什么您说确认为存货较妥当？存货也是公司资产啊，也是可以给公司带来收益的啊？还请您指教！

回答人：chenyiwei
只是说不符合固定资产定义，没有说不符合资产的定义和确认条件。